臺灣高雄地方法院民事判決　九十一年度訴字第一一六三號
　　原　　　告　聯忠電機有限公司
　　法定代理人　甲○○
　　被　　　告　鋐宙通風工程有限公司
　　法定代理人　乙○○
右當事人間給付工程款事件，本院判決如左：
    主    文
被告應給付原告新台幣柒拾貳萬參仟伍佰柒拾貳元，及自民國九十一年五月二日起至
清償日止，按年利率百分之五計算之利息。
訴訟費用由被告負擔。
    事    實
甲、原告方面：
一、聲明：求為判決如主文所示。
二、陳述：被告於民國九十年一月間與原告訂立契約，向原告購買配電盤材料，計貨
    款為新台幣（以下同）二百五十五萬元，訂約時約定被告應先給付訂金一成即二
    十五萬五千元（票期簽約日起四十五日內），餘款二百二十九萬五千元則於原告
    交貨時一次付清（票期交貨日起四十五日內），交貨完成時先保留合約總價百分
    之十，俟完成驗收業主撥款後一次付清，嗣後追加款項三十二萬元，共計二百八
    十七萬元，安裝地點為原告向國立清華大學承攬之三館無塵室新建工程。原告已
    依約交貨完畢並經完成驗收，業主亦已撥款，然被告不守信用，除給付部份貨款
    二百十四萬六千四百二十八元外，尚餘七十二萬三千五百七十二元，迄今未給付
    ，經屢次口頭催討，被告仍置若罔聞，為此，依兩造買賣契約之法律關係，請求
    被告給付如主文所示金額及自起訴狀繕本送達翌日起至清償日止，按年息百分之
    五計算之利息。
三、證據：提出合約書一份、報價單六紙、備註附則一張、台灣台中地方法院九十年
    度促字第七四五五八號裁定書一紙為證。
乙、被告方面：對所欠金額不爭執，供稱實係遭上游廠商拖累所致，希望原告能讓其
    分期償還等語
    理    由
一、本件原告起訴主張：被告於九十年一月間向其購買配電盤等材料，貨款共計二百
    八十七萬元，原告已依約交貨，被告竟僅給付部份貨款，尚有七十二萬三千五百
    七十二元，迄今未為給付之事實，業據其提出與其所述相符之兩造合約書一份、
    報價單六紙、備註附則一張等為證，而被告對積欠上開金額不爭執，僅陳稱希望
    能分期清償云云，經本院調查上開事證結果，堪信原告之主張為真實。
二、按買受人對於出賣人，有交付約定價金及受領標的物之義務，民法第三百六十七
    條定有明文。次按遲延之債務，以支付金錢為標的者，債權人得請求依法定利率
    計算之遲延利息；給付無確定期限者，債務人於債權人得請求給付時，經其催告
    而未為給付，自受催告時起，負遲延責任。其經債權人起訴而送達訴狀，或依督
    促程序送達支付命令，或為其他相類之行為者，與催告有同一效力，民法第二百
    三十三條第一項前段、第二百二十九條第二項亦分別定有明文。本件原告已依約
    交貨，被告亦已受領買賣標的物，業如前述，從而，原告依據買賣之法律關係，
    請求被告給付七十二萬三千五百七十二元及自起訴狀繕本送達翌日（即九十一年
    五月一日）起至清償日止，按年息百分之五計算之利息，為有理由，應予准許。
三、結論：原告之訴為有理由，依民事訴訟法第七十八條，判決如主文。
中　　華　　民　　國　　九十一　　年　　　五　　　月　　　　二十七　　　日
　　　　　　　　　　　　　　　　　臺灣高雄地方法院民事第一庭
　　　　　　　　　　　　　　　　　　　法　官　簡　志　瑩
右為正本係照原本作成。
如不服本判決，應於送達後廿日內，向本院提出上訴狀並表明上訴理由，如於本判決
宣示後送達前提起上訴者，應於判決送達後十日內補提上訴理由書（須附繕本）。
中　　華　　民　　國　　九十一　　年　　　五　　　月　　　　二十七　　　日
　　　　　　　　　　　　　　　　　　　書記官　李　梅　芬
